【裁判字號】    94,交易,260
【裁判日期】    950127
【裁判案由】    過失致死等
【裁判全文】
臺灣板橋地方法院刑事判決             94年度交易字第260號
公  訴  人  臺灣板橋地方法院檢察署檢察官
被      告  甲○○
選任辯護人  陳建勳律師
上列被告因過失致死等案件，經檢察官提起公訴（94年度偵字第
14164 、15578 號），因被告於準備程序進行中就被訴事實為有
罪之陳述，經告知簡式審判程序之旨，本院裁定由受命法官獨任
進行簡式審判程序，並判決如下：
    主    文
甲○○服用酒類，不能安全駕駛動力交通工具而駕駛，處有期徒
刑參月；又因過失致人於死，處有期徒刑玖月；應執行有期徒刑
拾壹月。
    事    實
一、甲○○於民國九十四年七月二十七日十七時三十分許起至同
    日十九時許止，在台北縣樹林市山佳國小旁小吃店飲酒後已
    達不能安全駕駛動力交通工具狀態，猶仍於同日十九時許，
    駕駛車牌號碼ＤＪ─四七九八號自用小貨車，自前開小吃店
    出發，沿台北縣樹林市○○路山佳往樹林即南往北方向行駛
    ，於同日十九時三十分許，行經劃有分向限制線雙向二車道
    之台北縣樹林市○○路與東和街交岔路口前方時，本應注意
    在劃有分向限制線之雙向二車道行駛，不得駛入來車之車道
    內，而依當時天候晴、夜間有照明、路面狀態乾燥、無缺陷
    、無障礙物、視距良好等情形，並無不能注意之情事，竟因
    飲酒後注意力降低疏未注意前開交通安全規則，貿然跨越分
    向限制線駛入對向之車道內，致撞擊是時沿台北縣樹林市○
    ○路北往南即樹林往山佳方向，行駛於遵行車道內，由廖彥
    寧所騎乘車牌號碼ＧＫＤ─六九三號重型機車，致廖彥寧人
    車倒地，甲○○所駕前開車輛仍未能煞停繼續前行，後因撞
    擊停放於台北縣樹林市○○路與東和街交岔路口附近之車牌
    號碼Ｋ八─八○一五號（為簡鴻仁所有，毀損部分未據告訴
    ）自小客車後始行停止，惟廖彥寧經送醫急救後，仍因出血
    性休克不治死亡，甲○○肇事後，於有偵查犯罪職權之機關
    知悉其犯前開過失致人於死罪嫌前，在前開車禍地點，向到
    場處理之臺北縣政府警察局樹林分局交通分隊員警坦承肇事
    接受裁判，並經警對其測試飲酒後吐氣所含酒精成分，發現
    酒精濃度高達每公升零點六三毫克，乃悉上情。
二、案經臺灣板橋地方法院檢察署檢察官相驗後簽分，及廖彥寧
    之父乙○○訴由台北縣政府警察局樹林分局報告臺灣板橋地
    方法院檢察署檢察官偵查後起訴。
    理    由
一、認定犯罪事實所憑之證據：
(一)、訊據被告對其於上揭時、地，因服用酒類不能安全駕駛動力
    交通工具而駕駛，及因駕駛汽車駛入來車車道內之過失致被
    害人廖彥寧傷重死亡之事實，業於偵查及本院審理中供承不
    諱，與證人簡鴻仁於警詢證述：當時看見白色重機車沿東佳
    路樹林往山佳方向，藍色自小貨車由山佳往樹林方向，重機
    車騎在順向車道靠右速度不快，而藍色自小貨車有跨越雙簧
    線行駛，我車（車牌號碼Ｋ八─八○一五號自小客車）停放
    在東和街口車頭朝內，白色重機車和藍色自小貨車發生碰撞
    後，我車移位等語（見九十四年度偵字第一四一六四號偵查
    卷第十五頁），證人鄭國龍警詢證稱：我有看見一部白色重
    機車沿東佳路由樹林往山佳方向，我有看見他是騎在順向車
    道上，聽見碰撞聲後，轉頭看見一部小貨車車頭下面在推剛
    剛騎過去那台白色重機車，而且推的速度不慢，推了一下機
    車騎士就飛出去了等語（見前開偵查卷第十八頁），均核無
    不合，此外，並有被告肇事後為警測得其吐氣所含酒精成分
    為每公升零點六三毫克之酒精測定紀錄表及臺北縣政府警察
    局樹林分局交通分隊所製道路交通事故現場圖、道路交通事
    故調查報告表(一)、(二)、現場及車損照片等附卷可稽；而被害
    人廖彥寧確係因本件交通事故，送醫急救後仍因出血性休克
    延至九十四年七月二十七日二十一時急救無效死亡，經臺灣
    板橋地方法院檢察署檢察官督同法醫師相驗無訛，製有相驗
    屍體證明書、驗斷書、勘驗筆錄在卷，並有亞東紀念醫院所
    出具之診斷證明書在卷可憑。再者人體呼氣酒精濃度達於每
    公升零點五毫克時，即有反應較慢、感覺減低、影響駕駛之
    情狀，有行政院國軍退除役官兵輔導委員會臺北榮民總醫院
    八八年八月五日北總內字第二六八六八號函附卷可參，佐
    以被告為警查獲後，經警對之施以酒後生理協調平衡檢測，
    被告於「雙腳併攏，兩手緊貼大腿，將一腳向前抬高離地十
    五公分，並停止不動三十秒」、「雙腳併攏，雙手向前平伸
    ，閉眼，輪流使用左右手的食指指尖觸摸鼻尖」、「用筆在
    兩個同心圓之間的的零點五公分環狀帶內，劃另一個圓」等
    項目，檢測結果均為不及格，有汽車駕駛人酒後生理協調平
    衡檢測紀錄卡在卷可憑，足認被告車禍事故當時顯已達到服
    用酒類後不能安全駕駛動力交通工具之狀態。
(二)、按汽車駕駛人有飲用酒類或其他類似物後其吐氣所含酒精濃
    度超過每公升零點二五毫克或血液中酒精濃度超過百分之○
    ‧○五以上者，不得駕車；汽車在劃有分向限制線之雙向二
    車道路段行駛時，不得駛入來車之車道內；道路交通安全規
    則第一百十四條第二款、第九十七條第二款分別定有明文，
    被告既係領有駕駛執照之駕駛人，對上開規定自應知之甚稔
    ，且被告於上揭時日駕車行經上開地點，理應注意及此，而
    依道路交通事故調查報告表及現場照片所示，本件車禍事故
    當時天候晴、夜間有照明、路面狀態乾燥、無缺陷、無障礙
    物、視距良好等情形，足見並無使被告不能注意前開交通安
    全規則之情事，詎被告竟疏未注意上揭規定而肇禍端，其對
    本件車禍事故之發生，自應負過失罪責。再被害人廖彥寧確
    因本件車禍死亡，已如前述，被告之過失犯行與被害人之死
    亡間，亦有相當因果關係甚明。另本件車禍事故經本院送請
    台灣省台北縣區車輛行車事故鑑定委員會鑑定肇事責任歸屬
    ，經該會鑑定結果為「甲○○酒精濃度超過規定標準，駕駛
    自用小貨車違規跨越分向限制線，駛入來車道為肇事原因。
    廖彥寧駕駛普通重型機車無肇事因素」，有該會九十四年十
    一月十日北縣鑑字第○九四五一八一四四○號函所所附鑑定
    意見書在卷為憑，益徵被告對本件車禍事故之發生，具有過
    失無疑。
(三)、綜上，足認被告自白應與事實相符，可以採信，本件事證明
    確，被告犯行堪以認定。
二、論罪科刑之法律適用及量刑：
(一)、核被告所為，係犯刑法第一百八十五條之三服用酒類不能安
    全駕駛動力交通工具而駕駛罪、第二百七十六條第一項過失
    致人於死罪。被告所犯上開兩罪間，犯意各別，行為互殊，
    應予分論併罰。又被告係汽車駕駛人，酒醉駕車因而肇事致
    人死亡，應依道路交通管理處罰條例第八十六條第一項規定
    ，就過失致人於死罪部分，加重其刑至二分之一。另被告肇
    事後在有偵查犯罪職權之機關尚不知何人為肇事者前，即主
    動向到場處理之臺北縣政府警察局樹林分局交通分隊員警坦
    承肇事接受偵訊自首，此有臺北縣政府警察局樹林分局道路
    交通事故肇事人自首情形紀錄表乙份在卷可憑，是就被告所
    犯過失致人於死罪部分，應依刑法第六十二條前段規定減輕
    其刑（被告就醉態駕駛之犯行部分，依警方乃於案發後之九
    十四年七月二十七日二十時二十六分到達現場，旋即於是時
    即對被告實施酒測，發現被告呼氣酒精濃度高達每公升零點
    六三毫克，且經警對之施以酒後生理協調平衡檢測結果為不
    及格，並告知酒後駕車涉及公共危險罪及過失致死罪等情事
    ，有前揭酒精測定紀錄表、汽車駕駛人酒後生理協調平衡檢
    測紀錄卡、被告警詢筆錄等在卷可參，顯見被告於員警至車
    禍事故現場並向之表明為肇事者時，員警已發現被告另涉有
    醉態駕駛犯嫌，是就此醉態駕駛犯行部分，被告尚無成立自
    首可言，併此敘明），並先加重後減輕之。
(二)、爰審酌被告固無前科，有臺灣高等法院被告全國前案紀錄表
    乙份在卷可佐，教育程度為高中肄業（參警詢筆錄教育程度
    欄），而酒後駕車之危害及酒後不應駕車之觀念，已透過學
    校教育、政令宣導及各類媒體廣為介紹傳達各界週知多年，
    被告對於酒後不能駕車，及酒醉駕車之危險性，應有相當之
    認識，詎其明知飲酒後，已達不能安全駕駛狀態，猶仍駕車
    上路，顯心存僥倖，並乏尊重其他用路人生命、財產安全之
    觀念，甚為可訾，並本件車禍事故全因被告前揭疏失所致，
    且因其過失行為造成被害人死亡之結果，及在偵審中尚能坦
    認犯行暨雖已配合將汽車強制責任保險金（新台幣，下同）
    一百五十萬元及另行籌款三十五萬元交付被害人家屬，然仍
    尚未與被害人家屬成立民事上和解（告訴人家屬廖羚呈並於
    本院審理中稱：我覺得這件事情很大，希望他進去關，不要
    給他緩刑，且調解時要讓被告分期，但被告不願意，所以我
    們覺得他沒有誠意等語，見本院九十五年一月十九日審判筆
    錄）等一切情狀，分別量處如主文所示之刑，並定其應執行
    之刑，以資儆懲。
據上論結，應依刑事訴訟法第二百七十三條之一第一項、第二百
九十九條第一項前段，道路交通管理處罰條例第八十六條第一項
、刑法第一百八十五條之三、第二百七十六條第一項、第五十一
條第五款、第六十二條前段，罰金罰鍰提高標準條例第一條前段
，判決如主文。
本案經檢察官徐名駒到庭執行職務。
中    華    民    國    95    年    1     月    27    日
                  刑事第四庭    法  官  陳明偉
以上正本證明與原本無異
如不服本判決應於送達後10日內向本院提出上訴狀
                                書記官  陳慧儷
中    華    民    國    95    年    1     月    27    日
附錄本案論罪科刑法條全文
道路交通管理處罰條例第86條第1項
 汽車駕駛人，無駕駛執照駕車、酒醉駕車、吸食毒品或迷幻藥駕
車、行駛
人行道或行經行人穿越道不依規定讓行人優先通行，因而致人受
傷或死亡
，依法應負刑事責任者，加重其刑至二分之一。
汽車駕駛人，在快車道依規定駕車行駛，因行人或慢車不依規定
，擅自進
入快車道，而致人受傷或死亡，依法應負刑事責任者，減輕其刑
。
中華民國刑法第185條之3
 服用毒品、麻醉藥品、酒類或其他相類之物，不能安全駕駛動力
交通工具
而駕駛者，處一年以下有期徒刑、拘役或三萬元以下罰金。
中華民國刑法第276條第1項
 (過失致死罪)
因過失致人於死者，處二年以下有期徒刑、拘役或二千元以下罰
金。
從事業務之人，因業務上之過失犯前項之罪者，處五年以下有期
徒刑或拘
役，得併科 3000 元以下罰金。


司法院資訊處製作；財團法人民間司法改革基金會備份。
